# INTRO
1. Checar que las fechas esten en el mismo formato
Ejemplo: 2016-01-23 16:15:50
2. Checar que la hora corresponda al lugar (GMT (-7))
3. Checa las latitudes y las longitudes.
4. No tener datos de lat long en 0,0

# PAQUETES Y DIRECTORIOS
Carga tus datos
```{r}
#MisTracks<-read_csv...
```

Checa las columnas
```{r}
head(MisTracks)
colnames(MisTracks)<-c('ID','Latitude','Longitude','date_gmt','time_gmt')
MisTracks$ID<-as.character(MisTracks$ID)
MisTracks$date_gmt<-as.character(MisTracks$date_gmt)
MisTracks$time_gmt<-as.character(MisTracks$time_gmt)
```

Extrae el punto de la colonia
```{r}
MiColony <- MisTracks %>%
  summarise(
    Longitude = first(Longitude),
    Latitude  = first(Latitude)
    )
```

Transforma las variables
```{r}
MisTracks$lon_colony<-MiColony$Longitude
MisTracks$lat_colony<-MiColony$Latitude
MisTracks$DateTime <- paste(MisTracks$date_gmt, MisTracks$time_gmt, sep= " ")
MisTracks$DateTime <- as.POSIXct(strptime(MisTracks$DateTime, "%d/%m/%Y %H:%M:%S "), "GMT")
MisTracks$TrackTime <- as.double(MisTracks$DateTime)
```

Renombra los elementos
```{r}
MiDataGroup<-MisTracks[,c("ID","date_gmt","time_gmt","Longitude","Latitude","lon_colony","lat_colony","DateTime")]
```

Carga paqueteria
```{r}
library(track2KBA)
```

Corre el paquete
```{r}
MiTripSplit<-tripSplit(
  dataGroup  = MiDataGroup,
  colony     = MiColony,
  innerBuff  = 1,      # kilometers
  returnBuff = 2,
  duration   = 0.5,      # hours
  rmNonTrip  = TRUE
)
```

Estos son tus resultados
```{r}
MiTripSplitY<- subset(MiTripSplit, MiTripSplit$Returns == "Yes" )
MiTripSummary <- tripSummary(trips = MiTripSplitY, colony = MiColony)
MiTripSummary
```

Vignette: https://rdrr.io/github/BirdLifeInternational/track2kba/
Citar: Beal et al. 2020. 